臺灣臺中地方法院民事裁定           100年度司財管字第46號
聲  請  人  郭興典
受  選任人  財政部國有財產局臺灣中區辦事處
法定代理人  廖蘇隆
上列聲請人聲請為被繼承人郭中山指定遺產管理人事件，本院裁
定如下：
    主  文
選任財政部國有財產局臺灣中區辦事處為被繼承人郭中山之遺產
管理人。
聲請程序費用由被繼承人郭中山之遺產負擔。
    理  由
一、本件聲請意旨略以：被繼承人郭中山（男、民國二十九年十
    二月十六日生、生前最後住所：臺中市○○區○○路三四巷
    十三號）於八十九年四月二十三日死亡，被繼承人生前未婚
    無子女，復無其他法定繼承人，是否仍有應繼承之人不明，
    且其親屬會議亦未於法定期間內指定遺產管理人。而聲請人
    係被繼承人之侄子，現住被繼承人所遺之不動產內，並為被
    繼承人繳納相關規費，爰基於利害關係人地位，依法聲請指
    定被繼承人郭中山之遺產管理人等語，並提出戶籍謄本及除
    戶戶籍謄本等件為證。
二、按繼承開始時，繼承人之有無不明，而無親屬會議或親屬會
    議未於一個月內選定遺產管理人者，利害關係人或檢察官得
    聲請法院選任遺產管理人，並由法院依公示催告程序，定六
    個月以上之期限，公告繼承人，命其於期限內承認繼承，民
    法第一千一百七十七條及第一千一百七十八條定有明文。
三、經查：
  (一)本件聲請人主張其為被繼承人之侄子，被繼承人於八十九年
    四月二十三日死亡，無法定繼承人，亦無其他親屬得於法定
    期間內召開親屬會議，被繼承人遺有臺中市○○區○○段第
    三五一地號土地及其上建物一棟，聲請人每年按時繳納相關
    規費等情，業據提出前揭書證為證，並經聲請人到庭陳明吳
    訛，且有本院依職權函請臺中市北屯區戶政事務所檢送被繼
    承人二親等內親屬之戶籍資料附卷可參（附於本院九十九年
    度司財管字第七六號卷宗），堪信為真實。從而，聲請人基
    於利害關係人之地位，聲請指定被繼承人之遺產管理人，揆
    諸前揭法條規定，為有理由，應予准許。
  (二)又本院依職權函請財政部國有財產局臺灣中區辦事處對是否
    擔任本件遺產管理人表示意見，該處表示不反對擔任遺產管
    理人等語，此有該處一００年七月二十八日台財產中接字第
    一００００一一一八四號函在卷可按。執此，本院認為由財
    政部國有財產局臺灣中區辦事處擔任被繼承人郭中山之遺產
    管理人，應屬妥適，爰選任之。
四、依非訟事件法第一百五十七條，裁定如主文。
中    華    民    國   100    年    9     月    7     日
                  家事法庭  司法事務官  林敬程
以上正本係照原本作成。
如對本裁定抗告，須於裁定送達後十日內向本院提出抗告狀（須
附繕本）。
中    華    民    國   100    年    9     月    7     日
                                書記官  江美琪